【裁判字號】    90,簡上,128
【裁判日期】    901106
【裁判案由】    毒品危害防制條例
【裁判全文】
臺灣彰化地方法院刑事判決                          九十年度簡上字第一二八號
    上  訴  人  臺灣彰化地方法院檢察署檢察官
    被      告  甲○○
右列上訴人因被告違反毒品危害防制條例案件，不服本院九十年度員簡字第二八九號
，中華民國九十年八月十五日第一審簡易判決（九十年度毒偵字第二二一九號），提
起上訴及移送併案審理（九十年度毒偵字第三六九七號），本院管轄之第二審合議庭
判決如左︰
    主  文
原判決撤銷。
甲○○連續施用第二級毒品，處有期徒刑陸月，如易科罰金，以佰元折算壹日。
扣案之第二級毒品安非他命壹包（毛重約壹點貳公克）及沾有安非他命塑膠袋壹只均
沒收銷燬之，安非他命吸食器壹支沒收。
     事  實
一、甲○○銘前分別因施用毒品案件，先後二次經裁定送觀察、勒戒後，均認無繼續
    施用毒品之傾向，由臺灣彰化地方法院檢察署檢察官各於民國（下同）八十九年
    五月八日、九十年三月七日，以八十九年度毒偵字第一八Ｏ二號、八十九年度毒
    偵字第六一三四號不起訴處分確定。距其竟不知悔改，復基於施用毒品之概括犯
    意，自九十年五月十八日或其前四日內之某一時點，在不詳處所，施用第二級毒
    品安非他命一次，為警於同年五月十八日一時四十一分許，在台七十六線西向二
    十一公里處查獲，並扣得安非他命一包（毛重約一、二公克）及安非他命吸食器
    一支；又於同年七月二十四日移送併辦誤載為二十五日）或其前四日內之某一時
    點，在不詳處所，施用第二級毒品安非他命一次，為警於同年七月二十四日二十
    三時三十分許，在彰化縣員林鎮○○里○○路二七九號優點大飯店後面廣場查獲
    ，並扣得沾有安非他命塑膠袋一只。
二、案經國道公路警察局第三警察隊報請台灣彰化地方法院檢察署檢察官偵查起訴及
    彰化縣警察局員林分局報請同署檢察官移送併辦。
     理  由
一、訊據被告甲○○對於右揭事實實坦承不諱，而其為警查獲當日所採集之尿液經送
    檢驗結果，均呈甲基安非他命陽性反應，有彰化縣衛生局煙毒尿液檢驗成績書二
    附卷可稽，並有前開毒品安非他命一包（毛重約一、二公克）、施用毒品之器
    具吸食器一支及沾有安非他命塑膠袋一只可資佐證，此外，復有前開不起訴處分
    書及刑案資料查註紀錄表在卷可參，被告之犯毒品危害防制條例犯行，堪以認定
    。
二、核被告所為，係犯毒品危害防制條例第十條第二項之施用第二級毒品罪，其持有
    毒品之低度犯行，應為施用毒品之高度行為所吸收，不另論罪，其二次犯行時間
    緊接，犯罪構成要件相同，顯係基於概括犯意反覆為之，應依連續犯論以一罪並
    加重其刑。公訴人雖未對九十年七月二十四日或其前四日內之某一時點部分起訴
    ，但與起訴成罪部分，有連續犯裁判上一罪之關係，本院自得併予審判，原審予
    以論罪科刑，固非無見，惟查：原判決對於移送併辦部分未及審酌，尚有未當，
    檢察官上訴意旨執以指摘原判決不當，非無理由，應由本院將原判決撤銷改判。
    爰審酌被告犯罪之動機、吸用次數及犯後於審理中坦承犯行等一切情狀，量處如
    主文所示之刑，並諭知易科罰金之折算標準，以示懲儆。扣案之安非他命一包（
    毛重約一、二公克）沾有安非他命塑膠袋一只，依法宣告沒收銷燬之，吸食器另
    依法宣告沒收。
據上論斷，應依刑事訴訟法第四百五十五條之一第一項、第三項、第三百六十九條第
一項前段、第三百六十四條、第二百九十九條第一項前段，毒品危害防制條例第十條
第二項、第十八條第一項前段，刑法第十一條前段、第五十六條、第四十一條、第三
十八條第一項第二款，罰金罰鍰提高標準條例第二條，判決如主文。
本案經檢察官詹昭書到庭執行職務。
中      華      民      國      九十      年      十一    月      六    日
                                    臺灣彰化地方法院刑事第一庭
                                        審判長法官  葉  榮  郎
                                        法      官  吳  俊  螢
                                        法      官  高  文  崇
右正本證明與原本無異。
不得上訴。
                                        法院書記官  吳  金  良
中      華      民      國      九十      年      十一    月     十三   日
毒品危害防制條例第十條：
施用第一級毒品者，處六月以上五年以下有期徒刑。
施用第二級毒品者，處三年以下有期徒刑。


司法院資訊處製作；財團法人民間司法改革基金會備份。
